---
title: "Lab2"
author: "SernyaevAO"
format:
  md:
    output-file: README.md
editor: visual
---

#Основы обработки данных с помощью R (часть 1)

## Цель работы

1.  Развить практические навыки использования языка программирования R для обработки данных
2.  Закрепить знания базовых типов данных языка R
3.  Развить пркатические навыки использования функций обработки данных пакета dplyr -- функции select(), filter(), mutate(), arrange(), group_by()

## Ход работы

```{r}
library(dplyr)
```

1.Сколько строк в датафрейме?

```{r}      
starwars %>% nrow()
```

2.Сколько столбцов в датафрейме?

```{r}        
starwars %>% ncol()
```

3.Как посмотреть примерный вид датафрейма?

```{r}         
starwars %>% glimpse()
```

4.Сколько уникальных рас персонажей (species) представлено в данных?

```{r}       
starwars %>% select(species) %>% unique()
```

5.Найти самого высокого персонажа.

```{r}         
starwars %>% filter(height == max(height, na.rm = TRUE))
```

6.Найти всех персонажей ниже 170.

```{r}        
starwars %>% filter(height < 170)
```

7.Подсчитать ИМТ (индекс массы тела) для всех персонажей. ИМТ подсчитать по формуле I = m/h2, где m -- масса (weight), а h -- рост (height).

```{r}         
starwars %>% mutate(BMI = mass / ((height / 100) ^ 2)) %>% select(name, BMI)
```

8.Найти 10 самых "вытянутых" персонажей. "Вытянутость" оценить по отношению массы (mass) к росту (height) персонажей.

```{r}
starwars %>% mutate(long_per = mass / height) %>% arrange(desc(long_per)) %>% head(10) %>% select(name, long_per)
```

9.Найти средний возраст персонажей каждой расы вселенной Звездных войн.

```{r}        
starwars %>% group_by(species) %>% summarise(mean(birth_year, na.rm = TRUE))
```

10.Найти самый распространенный цвет глаз персонажей вселенной Звездных войн.

```{r}         
starwars %>% count(eye_color) %>% filter(n == max(n))
```

11.Подсчитать среднюю длину имени в каждой расе вселенной Звездных войн.

```{r}        
starwars %>% group_by(species) %>% summarise(avg_name_len = mean(nchar(name)))
```

##Вывод

Были получены базовые навыки обработки данных с помощью языка R и встроенного пакета `dplyr`.