---
title: "Lab3"
author: "SernyaevAO"
format:
  md:
    output-file: README.md
editor: visual
---

#Основы обработки данных с помощью R (часть 2)

## Цель работы

1.  Закрепить практические навыки использования языка программирования R для обработки данных.
2.  Закрепить знания основных функций обработки данных экосистемы `tidyverse` языка R.
3.  Развить пркатические навыки использования функций обработки данных пакета dplyr -- функции select(), filter(), mutate(), arrange(), group_by()

## Ход работы

```{r}
library(dplyr)
```

```{r}
library(nycflights13)
```
1.Сколько встроенных в пакет nycflights13 датафреймов?

```{r}         
nycflights13::airlines
```

```{r}
nycflights13::airports
```

```{r}
nycflights13::flights
```

```{r}
nycflights13::planes
```

```{r}
nycflights13::weather
```

2.Сколько строк в каждом датафрейме?

```{r}         
airlines %>% nrow()
```

```{r}
airports %>% nrow()
```

```{r}
flights %>% nrow()
```

```{r}
planes %>% nrow()
```

```{r}
weather %>% nrow()
```

3.Сколько столбцов в каждом датафрейме?

```{r}        
airlines %>% ncol()
```

```{r}
airports %>% ncol()
```

```{r}
flights %>% ncol()
```

```{r}
planes %>% ncol()
```

```{r}
weather %>% ncol()
```

4.Как просмотреть примерный вид датафрейма?

```{r}         
nycflights13::airlines %>% glimpse()
```

```{r}
nycflights13::airports %>% glimpse()
```

```{r}
nycflights13::flights %>% glimpse()
```

```{r}
nycflights13::planes %>% glimpse()
```

```{r}
nycflights13::weather %>% glimpse()
```

5.Сколько компаний-перевозчиков (carrier) учитывают эти наборы данных (представлено в наборах данных)?

```{r}         
length(airlines$carrier)
```

6.Сколько рейсов принял аэропорт John F Kennedy Intl в мае?

```{r}         
flights %>% filter(origin=='JFK', month==5) %>% nrow()
```

7.Какой самый северный аэропорт?

```{r}         
airports %>% filter(lat == max(lat))
```

8.Какой аэропорт самый высокогорный (находится выше всех над уровнем моря)?

```{r}         
airports %>% filter(alt == max(alt))
```

9.Какие бортовые номера у самых старых самолетов?

```{r}        
head(arrange(planes, year),n=10)
```

10.Какая средняя температура воздуха была в сентябре в аэропорту John F Kennedy Intl (в градусах Цельсия).

```{r}         
nycflights13::weather %>%filter(month == 9,origin == "JFK") %>%summarise("temp" = ((temp = mean(temp,0))-32)*5/9)
```

11.Самолеты какой авиакомпании совершили больше всего вылетов в июне?

```{r}        
flights %>% filter(month == 6) %>% group_by(carrier) %>% summarize(flights_count = n()) %>% arrange(desc(flights_count)) %>% head(1)
```

12.Самолеты какой авиакомпании задерживались чаще других в 2013 году?

```{r}        
flights %>% filter(year == 2013 & dep_delay > 0) %>% group_by(carrier) %>% summarise(delays_count = n()) %>% arrange(desc(delays_count)) %>% head(1)
```

##Вывод

Были получены базовые навыки обработки данных с помощью языка R и встроенного пакета `dplyr`, а также получен навык работы с датафреймом из пакета `nycflights13`.
